臺灣高雄地方法院民事裁定
109年度消債更字第230號
聲  請  人  吳偉誠  
0000000000000000

代  理  人  吳勁昌律師
上列當事人因消費者債務清理事件聲請更生，本院裁定如下：
    主  文
聲請人吳偉誠自中華民國一○九年十月二十八日下午四時起開始
更生程序。
命司法事務官進行本件更生程序。
    理  由
一、聲請意旨略以：伊有不能清償債務情事，前向本院聲請調解
    ，於106年7月3日調解不成立後，以言詞聲請更生，經本院1
    06年度消債更字第275號受理，嗣聲請人具狀撤回聲請，復
    向匯豐銀行聲請前置協商，於109年5月19日協商不成立。伊
    又未經法院裁定開始清算程序或宣告破產，爰聲請更生等語
    。
二、按債務人不能清償債務或有不能清償之虞者，得依本條例所
    定更生或清算程序，清理其債務；債務人無擔保或無優先權
    之本金及利息債務總額未逾新臺幣（下同）12,000,000元者
    ，於法院裁定開始清算程序或宣告破產前，得向法院聲請更
    生；法院開始更生程序之裁定，應載明其年、月、日、時，
    並即時發生效力；法院開始更生或清算程序後，得命司法事
    務官進行更生或清算程序，必要時得選任律師、會計師或其
    他適當之自然人或法人1人為監督人或管理人，消費者債務
    清理條例（下稱消債條例）第3條、第16條第1項、第42條第
    1項、第45條第1項分別定有明文。
三、經查：
  ㈠聲請人前於民國106年6月16日提出債權人清冊，向本院聲請
    調解債務清償方案，經本院106年度司消債調字第281號受理
    ，於106年7月3日調解不成立，聲請人於同日以言詞聲請更
    生，經本院106年度消債更字第275號受理，嗣聲請人於106
    年8月17日具狀撤回，其後向匯豐銀行聲請前置協商，於109
    年5月19日協商不成立，於109年6月20日具狀向本院聲請更
    生等情，有前置協商不成立通知書（卷第9頁）可考，並經
    本院依職權調閱上開調解卷宗核閱無訛。
  ㈡聲請人於106年度至107年度均無申報所得，名下有1997、199
    8年出廠車輛各1部（聲請人原另有1997年出廠，車牌號碼00
    -0000之車輛，業於107年11月20日報廢，附此敘明），雖有
    國泰人壽保單，惟非要保人；又聲請人自陳107年3月至12月
    由力彩設計工程有限公司（下稱力彩公司）派工，聲請人找
    另2名師傅文岡彥、林武男分工施作水電，力彩公司陸續給
    付聲請人571,760元款項，再由聲請人分別給付189,800元予
    林武男、文岡彥，聲請人實領款項為192,160元，另107年間
    尚有約半個月於弘寶國際機電有限公司協助消防工作，收入
    為13,600元，並有於財團法人正修教育基金會打工，申報所
    得為3,000元，108年1月至5月、108年7月起迄今於力安工程
    行擔任助手，按實際工作日數領日薪1,050元，工作地點隨
    工程行配合之大樓建案而不同，每月收入約23,100元，期間
    於108年5月31日至6月6日、6月12日至25日，因收入較高，
    接受力彩公司派工，領取收入共計29,400元，另108年間尚
    有於財團法人正修教育基金會打工，申報所得為21,900元，
    前於109年6月24日領取疫情補助10,000元，現未領取任何補
    助等情，有財政部高雄國稅局107年至108年綜合所得稅各類
    所得資料清單及財產歸屬資料清單（卷第10至12頁）、財產
    及收入狀況說明書（卷第4至5頁）、債權人清冊（卷第6至7
    頁）、戶籍謄本（卷第88頁）、勞工保險被保險人投保資料
    表（卷第70至71頁）、個人商業保險查詢結果表（卷第76頁
    ）、財團法人金融聯合徵信中心前置協商專用債權人清冊（
    卷第14至16頁）、信用報告（卷第72至73頁）、社會補助查
    詢表（卷第32至34頁）、高雄市政府都市發展局函（本案卷
    第54頁）、勞動部勞工保險局函（卷第35頁）、健保投保紀
    錄（卷第85至87頁）、勞動部勞動力發展署高屏澎東分署函
    （卷第37頁）、車輛異動登記書（卷第102頁）、存簿表（
    卷第80至83頁）、收入切結書（卷第101頁）、力安工程行
    員工在職證明書（卷第74頁）、力彩公司及力安工程行每月
    收入計算表（卷第100頁）、聲請人109年7月29日及9月28日
    陳述暨補正狀（卷第68頁、第97頁）、林武男出具之切結書
    （卷第98頁)、文岡彥出具之切結書（卷第99頁）、國泰人
    壽保險股份有限公司函（卷第95至96頁）等附卷可證。依聲
    請人上述工作、收入及財產情況，堪認以其於力安工程行每
    月收入23,100元核算其償債能力，較為妥適。日後於執行更
    生階段如有出現其他事證，仍可依其情形調整其收入數額之
    認定，附此敘明。
  ㈢關於聲請人個人日常必要支出部分，聲請人主張每月支出15,
    718元乙情。按債務人必要生活費用，以最近一年衛生福利
    部或直轄市政府所公告當地區每人每月最低生活費一點二倍
    定之，消債條例第64條之2第1項定有明文。本院參酌衛福部
    社會司所公告109年度高雄市最低生活費為13,099元，則聲
    請人每月最低生活所必需除有特殊情形並有證據證明者外，
    自宜以此之1.2倍即15,719元為度，始得認係必要支出。又
    聲請人陳稱於友人所有房屋居住，僅繳付水電費，客觀上無
    房屋費用支出，故於計算聲請人個人每月必要生活費時，即
    應自前開已包括聲請人居住費用在內之每月最低生活費用中
    ，扣除相當於房租支出所佔比例（大約為24.36％）。依此計
    算結果，聲請人每月之必要生活費應以11,890元為準【計算
    式：15,719－（15,719×24.36%）＝11,890】，逾此範圍難認
    必要。
  ㈣承上，聲請人目前每月收入23,100元，扣除個人必要支出11,
    890元後，剩餘11,210元，而聲請人目前負債總額為8,403,6
    92元（卷第13頁、第36頁、第38至53頁、第55至67頁，包括
    ：台北富邦銀行、花旗銀行、匯豐銀行、聯邦銀行、遠東銀
    行、永豐銀行、中國信託銀行、玉山銀行、台新銀行、安泰
    銀行、富邦資產管理股份有限公司、良京實業股份有限公司
    、新光行銷股份有限公司），以每月所餘逐年清償，至少須
    約62年（計算式：8,403,692÷11,210÷12≒62）始能清償完畢
    ，應認其已不能清償債務。此外，聲請人無擔保或無優先權
    之債務總額未逾12,000,000元，且無消債條例第6條第3項、
    第8條或第46條各款所定駁回更生聲請之事由存在。則聲請
    人聲請更生為有理由，應予准許，爰命司法事務官進行本件
    更生程序。
四、依消債條例第11條第1 項、第45條第1 項、第16條第1 項，
    裁定如主文。
中　　華　　民　　國　 109　　年　　10　　月　　28　　日
              　　民事庭　　法　官　賴寶合
以上正本係照原本作成。
本裁定不得抗告。
中　　華　　民　　國　 109　　年　　10　　月　　28　　日
  　                        書記官　胡美儀